最高法院刑事判決　　　　　　　　　　　　　　　九十一年度台上字第四八三九號
　　上訴人　台灣高等法院台南分院檢察署檢察官
　　被　告　甲○○
右上訴人因被告違反毒品危害防制條例案件，不服台灣高等法院台南分院中華民國八
十九年五月三十日第二審更審判決（八十八年度上更(一)字第三八四號，起訴案號：台
灣台南地方法院檢察署八十七年度偵字第一一九二二號），提起上訴，本院判決如左
：
    主  文
上訴駁回。
    理  由
按刑事訴訟法第三百七十七條規定：上訴於第三審法院，非以判決違背法令為理由，
不得為之。是提起第三審上訴，應以原判決違背法令為理由，係屬法定要件，如果上
訴理由書狀未依據卷內訴訟資料，具體指摘原判決不適用何種法則或如何適用不當，
或所指摘原判決違法情事，顯與法律規定得為第三審上訴理由之違法情形，不相適合
時，均應認其上訴為違背法律上之程式，予以駁回。本件原判決就公訴意旨指被告甲
○○與共犯許啟宗（另案經判處有期徒刑四年，尚未確定）共同基於意圖營利之概括
犯意，先由被告聯絡不特定人買受毒品後，再以被告所有第0000000000號
、許啟宗所有第0000000000號行動電話為聯絡工具，以每小包新台幣（下
同）一千元至三千元不等之價格，於民國八十七年九月中旬間，在台南縣仁德鄉大甲
村「萬隆宮」處，由被告將第二級毒品安非他命交予許啟宗，許啟宗持交販賣予不詳
之人，因許啟宗不識對方而交易未遂。又於同年月二十八日不詳時間，因台南縣警察
局歸仁分局偵查員鍾國楨據報，循線試撥0000000000號行動電話與許啟宗
聯絡，約定買賣毒品之地點、金額後，許啟宗即與被告聯絡，被告於同日二十三時許
至台南縣仁德鄉○○路上之「７｜統一超商」處交付安非他命０‧三公克予許啟宗
，翌日上午零時許，鍾國楨與同事王敦平到達台南縣仁德鄉○○路○段與中正路交叉
路口前之「來角超商」埋伏，許啟宗依約取出安非他命一包欲交易時，當場為鍾國楨
逮捕，並扣得該包安非他命。許啟宗向警方供出毒品係由被告所提供，並協助警方查
獲被告，認被告連續犯毒品危害防制條例第四條第五項、第二項罪嫌云云。經審理結
果，認為被告之犯罪不能證明，因而撤銷第一審之科刑判決，改判諭知被告無罪，已
依據卷內資料詳予說明。從形式上觀察，原判決並無違背法令之情形存在。檢察官之
上訴意旨略以：證人為替被告脫免罪刑，多會翻供，原判決僅因許啟宗前後證詞不一
，即認其證詞有瑕疵，不予採信，而未依職權切實審究其證詞之真假，且未調查警方
嗣後已至被告住處搜索，扣得被告所有之電子秤之犯罪證據，有採證違背證據法則及
應於審判期日調查之證據未予調查之違法云云。惟證據之取捨及其憑信力如何，乃事
實審法院自由判斷之職權，如其取捨不違背經驗法則與論理法則，即不得指為違法，
而據為上訴第三審之理由。查許啟宗證稱為被告交付毒品予買受人之經過情節，前後
不一而顯有瑕疵，此外並無任何其他補強證據，足資證明其不利於被告之陳述確與事
實相符，原判決乃本於證據取捨及價值判斷職權之行使，不予採信，核其理由尚與證
據法則無違，自不得任意指為違法。又本件案發時間為八十七年九月，時被告住在高
雄市，且檢察官於八十八年一月間提起公訴，至另案警員於八十八年五月十四日至被
告在台南縣仁德鄉○○村○○路三七三巷二十一弄三十二號二樓住處查扣電子秤一台
，距案發時間已八個月，被告居住之地點亦不相同，該嗣後查扣之電子秤難認與本件
有何關連，即非客觀上與待證事實有重要關係而應行調查之證據，原判決未予調查審
酌，尚無違法可言，上訴意旨執此指摘，亦非適法之第三審上訴理由。依上開說明，
應認本件上訴違背法律上之程式，予以駁回。
據上論結，應依刑事訴訟法第三百九十五條前段，判決如主文。
中      華      民      國    九十一    年      八      月    二十九    日
                              最高法院刑事第十二庭
                                  審判長法官  張  淳  淙
                                        法官  謝  俊  雄
                                        法官  蘇  振  堂
                                        法官  張  春  福
                                        法官  呂  丹  玉
      右正本證明與原本無異
                                              書  記  官
中      華      民      國    九十一    年      九      月      五      日
